最高法院刑事判決　　　　　　　　　 111年度台上字第3531號
上　訴　人　林冠宇


上列上訴人因加重詐欺等罪案件，不服臺灣高等法院臺中分院中
華民國111 年4 月12日第二審判決（111 年度金上訴字第368 號
，起訴案號：臺灣臺中地方檢察署110 年度偵字第19464 號），
提起上訴，本院判決如下：
    主  文
上訴駁回。
    理  由 
一、按刑事訴訟法第377 條規定，上訴於第三審法院，非以判決
    違背法令為理由，不得為之。是提起第三審上訴，應以原判
    決違背法令為理由，係屬法定要件。如果上訴理由書狀並未
    依據卷內訴訟資料，具體指摘原判決不適用何種法則或如何
    適用不當，或所指摘原判決違法情事，顯與法律規定得為第
    三審上訴理由之違法情形，不相適合時，均應認其上訴為違
    背法律上之程式，予以駁回。至原判決究有無違法，與上訴
    是否以違法為理由，係屬二事。
二、本件原判決以第一審判決所認定上訴人林冠宇有如第一審判
    決犯罪事實欄（包括其附表〈下稱附表〉編號1 至6 ）所載
    犯行，因而維持第一審判決所處如附表編號1 至6 所示之罪
    刑（均累犯），以及定其應執行有期徒刑之判決，駁回上訴
    人在第二審之上訴。已敘述第一審判決之量刑及定應執行之
    刑並無違誤，應予維持之理由，從形式上觀察，尚無足以影
    響其判決結果之違背法令情事存在。
三、上訴意旨略以：上訴人前案犯公共危險案件，遭判處有期徒
    刑2 月，並於民國109 年4 月30日易科罰金執行完畢（下稱
    前案），與本件之犯罪類型原因、罪質、侵害法益及社會危
    害程度均不相同；而上訴人於前案未入監執行，不能僅以其
    前案科刑及執行紀錄，遽認有何特別重大惡性或對刑罰反應
    力薄弱之情形。原判決未說明依累犯加重其刑之理由，牴觸
    司法院釋字第775 號解釋意旨，有理由不備、適用法則不當
    之違法云云。
四、惟按：司法院釋字第775 號解釋意旨係指明，如不問被告成
    立累犯之前案情節，是否有其特別惡性及對刑罰反應力薄弱
    等立法理由所指因素，即一律加重其刑，有違憲法罪刑相當
    性原則。倘事實審法院已就個案犯罪情節，具體審酌行為人
    所應負擔之罪責，認依刑法第47條第1 項規定加重其最低本
    刑，而無過苛或罪刑不相當之情形者，即與上開解釋意旨無
    違。
    第一審判決說明：上訴人於前案有期徒刑執行完畢5 年內，
    故意再犯本件有期徒刑以上之罪，為累犯，觀諸前案與本件
    犯罪侵害之法益、犯罪目的、行為態樣、情節，固屬有別，
    惟均係故意犯罪，仍有特別惡性，且上訴人於前案有期徒刑
    易科罰金執行完畢後，理應產生警惕作用，然近1 年即再犯
    ，顯見其刑罰反應力薄弱，且如加重其法定最低本刑，並無
    所受之刑罰超過其所應負擔之罪責及過苛之情事，爰依累犯
    規定均加重其刑等旨。原判決予以維持，尚難指為違法。本
    件上訴意旨，係就原判決關於累犯是否加重其刑裁量職權之
    適法行使，漫事爭論，依首揭說明，與法律規定得為第三審
    上訴理由之違法情形不相適合。應認本件上訴均為違背法律
    上之程式，予以駁回。
據上論結，應依刑事訴訟法第395 條前段，判決如主文。
中    華    民    國   111    年    7     月    21    日
                  刑事第五庭審判長法  官  李  錦  樑  
                                  法  官  周  政  達  
                                  法  官  錢  建  榮  
                                  法  官  何  信  慶  
                                  法  官  吳  淑  惠  
本件正本證明與原本無異
                                  書記官
中    華    民    國   111    年    7     月    29    日